【裁判字號】    98,交易,247
【裁判日期】    981231
【裁判案由】    過失傷害
【裁判全文】
臺灣嘉義地方法院刑事判決             98年度交易字第247號
公  訴  人  臺灣嘉義地方法院檢察署檢察官
被      告  甲○○
上列被告因過失傷害案件，經檢察官提起公訴（九十八年度調偵
字第三四五號），被告於準備程序中就被訴事實為有罪之陳述，
經本院裁定進行簡式審判程序，判決如下：
    主          文
甲○○因過失傷害人致重傷，處有期徒刑柒月；又服用酒類，不
能安全駕駛動力交通工具而駕駛，處有期徒刑伍月。應執行有期
徒刑拾壹月。
    犯罪事實及理由
一、本案犯罪事實及證據均引用檢察官起訴書（如附件）之記載
    ，另犯罪事實欄第九行「六時七分許」應更正為「六時許」
    、第十五行「店」應更正為「或」、第二十行「致丙○○當
    場人車倒地，因而受有左手橈骨及骨開放性骨折併部分皮膚
    壞死、右有腿股骨骨折、左小腿撕裂傷併皮膚壞死及骨頭暴
    露等傷害」應更正為「致丙○○當場人車倒地，因而受有左
    手橈骨及尺骨開放性骨折併部分皮膚壞死、右大腿股骨骨折
    、左小腿撕裂傷併皮膚壞死及骨頭暴露等傷害，嗣經送醫治
    療後，因左手前臂開放性骨折後合併有骨髓炎，致癒合不良
    及組織結痂神經麻痺，左手機能受損，無法翻轉持碗進食，
    左橈骨骨髓炎神經麻痺仍需矯正手術，日後恐致左手機能受
    損，即丙○○左手手腕只可前翻，不能後翻，不可翻轉，且
    無力持碗，且因左橈骨骨髓炎神經麻痺，會影響其知覺，感
    覺麻麻的，其傷勢日後經矯正手術恢復之機率很低，其目前
    左手功能僅比義肢好一點，而嚴重減損一肢之機能」，犯罪
    事實欄並補充「甲○○嗣於九十八年一月二十五日上午七時
    五十分許，為警施以呼氣酒精濃度測試，達每公升○‧七九
    毫克」，證據欄並補充「被告甲○○於本院之自白、證人即
    嘉義縣警察局水上分局南新派出所警員乙○○於本院之證詞
    、長庚醫療財團法人嘉義長庚紀念醫院（下稱嘉義長庚醫院
    ）九十八年十二月二十三日（九八）長庚院嘉字第○一一四
    三號函及本院九十八年十二月二十五日辦理刑事案件電話紀
    錄查詢表」。
二、本件係經被告甲○○於準備程序當庭表示認罪，而經本院裁
    定以簡式審判程序加以審理，則依據刑事訴訟法第二百七十
    三條之二、同法第一百五十九條第二項之規定，不適用傳聞
    法則有關限制證據能力之相關規定。
三、查告訴人丙○○因本件車禍受有左手橈骨及尺骨開放性骨折
    併部分皮膚壞死、右大腿股骨骨折、左小腿撕裂傷併皮膚壞
    死及骨頭暴露等傷害，有嘉義長庚醫院診斷證明書在卷可參
    （見偵查卷第二三頁），而其嗣經送醫治療後，左手機能為
    ：因左手前臂開放性骨折後合併有骨髓炎，致癒合不良及組
    織結痂神經麻痺，左手機能受損，無法翻轉持碗進食，左橈
    骨骨髓炎神經麻痺仍需矯正手術，日後恐致左手機能受損，
    即告訴人左手手腕只可前翻，不能後翻，不可翻轉，且無力
    持碗，且因左橈骨骨髓炎神經麻痺，會影響其知覺，感覺麻
    麻的，其傷勢日後經矯正手術恢復之機率很低，其目前左手
    功能僅比義肢好一點等情，亦有嘉義長庚醫院九十八年十二
    月二十三日（九八）長庚院嘉字第○一一四三號函（見本院
    卷第四四頁）及本院九十八年十二月二十五日辦理刑事案件
    電話紀錄查詢表（見本院卷第四六、四七頁）在卷可憑，復
    經本院於九十八年十二月三十日當庭勘驗結果：告訴人左手
    五隻手指可以稍微彎曲、無法握拳、無法持物；左手手腕僅
    能稍微彎曲；左手手臂僅能平舉等情，亦有本院勘驗筆錄在
    卷可稽（見本院卷第五六頁），是告訴人因本件車禍致其左
    手機能嚴重減損，而達嚴重減損一肢機能之重傷程度，應可
    認定。
四、核被告所為，係犯刑法第一百八十五條之三之服用酒類不能
    安全駕駛動力交通工具而駕駛罪及同法第二百八十四條第一
    項後段之過失致重傷害罪。起訴意旨認被告係犯刑法第二百
    八十四條第一項前段之過失傷害罪，尚有未洽，惟其基本事
    實同一，本院自應予審理，並變更其起訴法條，復已於九十
    八年十二月三十日當庭告知應適用法條，自無礙於被告防禦
    權之行使。被告所犯上開二罪間，犯意各別，罪名互異，應
    予分論併罰。又按道路交通管理處罰條例第八十六條第一項
    規定汽車駕駛人，酒醉駕車，因而致人受傷或死亡，依法應
    負刑事責任者，加重其刑至二分之一。依其文義整體觀察，
    係以酒醉駕車，因過失致人受傷或死亡，應負刑法第二百八
    十四條、第二百七十六條之過失傷害或過失致人於死罪責者
    ，始有其適用；至刑法第一百八十五條之三之服用酒類，不
    能安全駕駛動力交通工具而駕駛之公共危險罪，尚非得依該
    條項規定加重其刑之範疇至明（最高法院九十三年度臺非字
    第一三○號判決參照），是被告所犯之上開過失致重傷害罪
    部分，應依道路交通管理處罰條例第八十六條第一項之規定
    加重其刑。另被告肇事後於有偵查權限之司法警察機關尚不
    知何人犯罪前，即主動向據報到場處理之嘉義縣警察局水上
    分局南新派出所警員乙○○坦承肇事，業據證人乙○○於本
    院結證屬實（見本院卷第三五至三七頁），參以被告事後並
    未逃避偵審之事實，應認其所犯之上開過失致重傷害罪部分
    合於自首之要件，爰依法減輕其刑，並依法先加後減。爰審
    酌被告係專科畢業之智識程度，前已有酒後駕車前科之素行
    ，顯然漠視酒後駕車對一般往來之人車所生之高度危險性，
    本次酒後駕車致告訴人受傷，就本次車禍之過失程度，告訴
    人因此所受之傷害，被告犯後於警詢、偵查、本院均坦承犯
    行，已賠償告訴人部分醫療費用，惟尚未與告訴人達成民事
    上和解等一切情狀，分別量處如主文所示之刑，並定其應執
    行刑，以資懲儆。
據上論斷，應依刑事訴訟法第二百八十四條之一、第二百七十三
條之一第一項、第二百九十九條第一項前段、第三百條、第三百
十條之二、第四百五十四條第二項，刑法第一百八十五條之三、
第二百八十四條第一項後段、第六十二條前段、第五十一條第五
款，道路交通管理處罰條例第八十六條第一項，刑法施行法第一
條之一第一項、第二項，判決如主文。
本案經檢察官陳昱奉到庭執行職務。
中    華    民    國    98    年    12    月    31    日
                    交通法庭    法  官  鄭雅文
以上正本證明與原本無異。
如不服本判決應於判決送達後十日內向本院提出上訴書狀，並應
敘述具體理由；其未敘述上訴理由者，應於上訴期間屆滿後二十
日內向本院補提理由書（均須按他造當事人之人數附繕本）「切
勿逕送上級法院」。告訴人或被害人如對於本判決不服者，應具
備理由請求檢察官上訴，其上訴期間之計算係以檢察官收受判決
正本之日期為準。
中    華    民    國    98    年    12    月    31    日
                                書記官  蘇姵容
附錄論罪科刑法條：
刑法第一百八十五條之三
服用毒品、麻醉藥品、酒類或其他相類之物，不能安全駕駛動力
交通工具而駕駛者，處一年以下有期徒刑、拘役或科或併科十五
萬元以下罰金。
第二百八十四條
因過失傷害人者，處六月以下有期徒刑、拘役或五百元以下罰金
，致重傷者，處一年以下有期徒刑、拘役或五百元以下罰金。
從事業務之人，因業務上之過失傷害人者，處一年以下有期徒刑
、拘役或一千元以下罰金，致重傷者，處三年以下有期徒刑、拘
役或二千元以下罰金。

司法院資訊處製作；財團法人民間司法改革基金會備份。
